臺灣臺中地方法院民事簡易判決
111年度豐簡字第195號
原      告  潘松美  
被      告  李佳容  
訴訟代理人  何居穎  
上列當事人間請求侵權行為損害賠償(交通)事件，本院於民國11
1年5月17日言詞辯論終結，判決如下：
    主      文
被告應給付原告新臺幣43,712元。
原告其餘之訴駁回。
訴訟費用由被告負擔五分之三，餘由原告負擔。
本判決第一項得假執行。
    事實及理由
一、原告主張：被告於民國109年9月1日10時40分許，駕駛車牌
    號碼000-0000號自用小客車，沿臺中市西屯區臺灣大道慢車
    道往安和路方向行駛時，因向右轉向疏忽，不慎碰撞同行向
    右方由訴外人廖裕哲所騎乘之車牌號碼000-000普通重型機
    車，致該普通重型機車倒地後向前滑行，適原告騎乘車牌號
    碼000-000號普通輕型機車（下稱系爭機車）於臺灣大道4段
    671巷機車待轉區停等紅燈，而遭倒地滑行之普通重型機車
    碰撞，原告因而人車倒地（下稱系爭事故），造成系爭機車
    毀損，原告亦因此受有左側髖部挫傷、右側足部、手肘擦傷
    、右側踝部挫傷及右側前胸壁挫傷等傷害。原告因系爭事故
    ，支出醫療費用新臺幣（下同）1,290元、系爭機車修理費1
    6,120元、交通費310元，受有薪資損失18,000元，且造成精
    神痛苦，請求賠償精神慰撫金10萬元，以上合計135,720元
    。為此，爰依侵權行為之法律關係，請求被告賠償121,212
    元（已扣除系爭機車零件折舊）等語。並聲明：被告應給付
    原告121,212元，及自起訴狀繕本送達被告翌日起至清償日
    止，按年息百分之5計算之利息。
二、被告則以：除原告請求工作損失之日薪太高，且應依診斷證
    明書來認定原告應休養之日數外，對於原告請求之醫療費用
    1,290元、系爭機車修理費1,612元、交通費310元部分均不
    爭執等語，資為抗辯。並聲明：原告之訴駁回。
三、本院得心證之理由：
  ㈠原告主張被告於上開時、地駕駛自用小客車，因向右轉向疏
    忽，不慎碰撞訴外人廖裕哲所騎乘之普通重型機車，致該普
    通重型機車倒地向前滑行後，再碰撞系爭機車，原告因而人
    車倒地，造成系爭機車毀損，原告亦因此受有左側髖部挫傷
    、右側足部、手肘擦傷、右側踝部挫傷及右側前胸壁挫傷等
    傷害之事實，業據原告提出澄清綜合醫院中港分院診斷證明
    書（下稱澄清綜合醫院）、明風車業有限公司估價單、統一
    發票、澄清綜合醫院收據、臺中市政府警察局道路交通事故
    當事人登記聯單、初步分析研判表、道路交通事故現場圖、
    系爭機車行車執照等為證（見本院卷第21至25頁、第29至31
    頁、第39至45頁）；並經本院向臺中市政府警察局第六分局
    調取系爭事故相關資料核閱屬實。被告對此並不爭執，堪信
    原告此部分之主張為真正。
  ㈡按因故意或過失，不法侵害他人之權利者，負損害賠償責任
    ；汽車、機車或其他非依軌道行駛之動力車輛，在使用中加
    損害於他人者，駕駛人應賠償因此所生之損害，但於防止損
    害之發生，已盡相當之注意者，不在此限；不法侵害他人之
    身體或健康者，對於被害人因此喪失或減少勞動能力或增加
    生活上之需要時，應負損害賠償責任。不法侵害他人之身體
    、健康、名譽、自由、信用、隱私、貞操，或不法侵害其他
    人格法益而情節重大者，被害人雖非財產上之損害，亦得請
    求賠償相當之金額；不法毀損他人之物者，被害人得請求賠
    償其物因毀損所減少之價額，民法第184條第1項前段、第19
    1條之2、第193條第1項、第195條第1項、第196條分別定有
    明文。經查，被告於上開時、地駕駛自用小客車時，因聽到
    車子有異音，欲向右靠道路邊停車查看，然未注意同行向右
    後方尚有直行機車即貿然向右轉向，致該機車倒地滑行後再
    碰撞於臺灣大道4段671巷機車待轉區停等紅燈之系爭機車，
    有臺中市政府警察局道路交通事故初步分析研判表、道路交
    通事故現場圖及A2類道路交通事故調查紀錄表在卷足稽（見
    本院卷第41頁、第53頁、第59至63頁），是被告對於防止損
    害之發生顯未盡相當之注意，以致造成系爭事故，則其就系
    爭事故之發生自有過失，且被告之過失行為與原告所受損害
    間有相當因果關係，被告應負侵權行為損害賠償責任。
　㈢茲就原告請求賠償之項目及金額是否有理由，分述如下：
  1.醫療費用1,290元、系爭機車修理費1,612元、交通費310元
    部分：
    原告主張其因系爭事故受有傷害，支出醫療費用1,290元、
    往來醫院之交通費用310元；系爭機車因系爭事故毀損而支
    出修理費1,612元，均為被告所不爭執（見本院卷第101至頁
    102頁），故此部分請求，應予准許。
　2.不能工作之薪資損失18,000元部分：
　　原告固主張其因被告過失行為受有前揭傷害，須休養9日，
    每日薪水為2,000元，受有薪資損失18,000元，並提出澄清
    綜合醫院診斷證明書及雇用證明為佐（見本院卷第21至23頁
    、第110至114頁）。惟依原告所提雇用證明所載，原告從事
    居家清潔及幫傭之工作為每星期二、三、五，並非每日為之
    ，其中星期二、三之日薪為2,000元，星期五之日薪為2,500
    元，是以，原告於109年9月1日因系爭事故急診就醫，當日
    離院後宜休養2日，於109年9月3日門診追蹤，須休養一週，
    有前開診斷證明書在卷為憑（見本院卷第21至23頁）。則原
    告於此就醫、修養期間，僅有109年9月1日（週二）、2日（
    週三）、4日（週五）、8日（週二）及9日（週三），共5天
    受有薪資損失。從而，原告僅得請求被告賠償5日之工作損
    失10,500元【計算式：（2,000×4）＋2,500＝10,500】，逾此
    範圍之請求，即非有據。至被告雖辯稱原告居家清潔之日薪
    太高，惟並未提出其他證據證明合理之費用，所辯尚難憑採
    。
　3.精神慰撫金100,000元：
　　按法院對於慰撫金之量定，應斟酌加害程度、兩造之身分地
    位經濟狀況等關係定之（最高法院51台上字第223號判例、7
    4年度第9次民事庭會議決議參照）。亦即非財產上損害賠償
    ，應以實際加害之情形、加害之程度、被害人所受精神上痛
    苦之程度、賠償權利人之身分、地位、經濟能力綜合判斷之
    。審酌系爭事故為偶發之交通事故，惟原告因此受有左側髖
    部挫傷、右側足部、手肘擦傷、右側踝部挫傷及右側前胸壁
    挫傷等傷害，於事故發生當日即109年9月1日因系爭事故急
    診就醫，當日離院，於109年9月3日門診追蹤等情，有清泉
    醫院診斷證明書在卷可稽，其身體及精神上自受有相當之痛
    苦。本院依職權調閱兩造稅務電子閘門資料查詢表，併審酌
    兩造之身分經濟地位、家庭生活狀況、被告之過失情形及原
    告所受傷害暨治療過程，身體及精神上因此所受之痛苦等一
    切情狀，認原告請求被告賠償精神慰撫金於3萬元之範圍內
    ，應屬相當；逾此數額之請求，則無理由。
  4.以上，原告得請求被告賠償之金額為43,712元（1,290＋310＋
    1,612＋10,500＋30,000元＝43,712）。
四、綜上所述，原告依侵權行為之法律關係，請求被告給付43,7
    12元，為有理由，應予准許；逾此部分之請求，則無理由，
    應予駁回。
五、本判決就原告勝訴部分，係依民事訴訟法第427條第1項規定
    適用簡易訴訟程序所為被告敗訴之判決，依民事訴訟法第38
    9條第1項第3款之規定，應由本院依職權宣告假執行。
六、訴訟費用負擔之依據：民事訴訟法第79條。
中　　華　　民　　國　　111 　年　　5 　　月　　31　　日
                  豐原簡易庭    法  官  廖弼妍
如不服本判決，應於送達後20日內，向本院提出上訴狀並表明上
訴理由，如於本判決宣示後送達前提起上訴者，應於判決送達後
20日內補提上訴理由書（須附繕本）。如委任律師提起上訴者，
應一併繳納上訴審裁判費。
以上為正本係照原本作成。
中　　華　　民　　國　　111 　年　　5 　　月　　31　　日
                                書記官  陳貴卿